【裁判字號】    91,易,3392
【裁判日期】    920120
【裁判案由】    傷害
【裁判全文】
臺灣板橋地方法院刑事判決                        九十一年度易字第三三九二號
    公  訴  人  臺灣板橋地方法院檢察署檢察官
    被      告  乙○○  男  四.
右列被告因傷害等案件，經檢察官提起公訴（九十一年度偵字第一一二九一號），本
院判決如左：
    主  文
乙○○以加害生命之事，恐嚇他人，致生危害於安全，處拘役肆拾日，如易科罰金，
以參佰元折算壹日；扣案之水果刀壹把沒收之。又傷害人之身體，處拘役參拾日，如
易科罰金，以參佰元折算壹日。應執行拘役陸拾日，如易科罰金，以參佰元折算壹日
，扣案之水果刀壹把沒收之。
    事  實
一、乙○○於民國九十年十二月一日起承租丙○○位於臺北縣中和市○○街四號二樓
    之房屋，於九十一年六月二十五日中午十二時二十分許，酒後在上址，因細故與
    丙○○發生爭吵，詎乙○○竟持水果刀，並以言詞恐嚇丙○○稱不得進入上開處
    所，致生危害丙○○之安全，經丙○○向警方報案，嗣警到達上址，乙○○復以
    掌摑丙○○臉頰，致丙○○臉頰受有輕微傷痛。
二、案經丙○○訴由臺北縣政府警察局中和分局移由臺灣板橋地方法院檢察署檢察官
    偵查起訴。
    理  由
一、訊據被告乙○○矢口否認有右揭犯行，辯稱略以：並未持水果刀恐嚇，亦未毆打
    告訴人，租期未到，告訴人要趕伊走云云，經查：
    (一)、右揭事實，業據告訴人丙○○於警、偵訊暨本院審理時指述綦詳，核與證人
        甲○○於偵查時所為證述情形，互核相符。
    (二)、本案經告訴人、被告為交互詢答結果：「（對起訴書之犯罪事實有何意見？
        告以要旨）被告答：非起訴訴所載。（告訴理由？）告訴人答：公共危險，
        他要點火燒房子，我不在，鄰居打電話給我，也不讓我進去，有一小刀，他
        拿在手上，一直叫我出去，要殺我，沒有殺到我，他嘴巴說說而已，一直叫
        我滾出去，一邊喝酒一邊擋在門口，發酒瘋，警察來後，他也是很盧【閩語
        音譯】，警察他也不怕。我要他搬家就好，我沒有漲價，案發時租期尚未到
        期，他也沒有付租金，沒付沒關係，要他搬走就好。我被他打到牙齒，很痛
        ，但沒有去看醫師。（對告訴人所言有何意見？提示並告以要旨）被告答：
        沒有擋也沒有說要殺他，當時爭執時手指指點點不小心碰到，當時我喝酒，
        我不知道。當時租期尚未到期。告訴人答：年輕人老實說就好，可輕判。他
        拿著刀對著我，他喝的茫茫然，他將鄰居的東西翻掉，鄰居所以打電話來給
        我。警察我也不認識。當時不是我去收房租，是鄰居打電話給我，他天天喝
        酒。（對扣案物有何意見？）被告答：無，是我的沒錯。（對偵查卷照片有
        何意見？提示）被告答：事後警察去現場砸的。（對警察報告書有何意見？
        提示並告以要旨）被告答：手指指點點的不小心碰到的。（對證人甲○○偵
        查中所言有何意見？提示並告以要旨）被告答：水果刀只是他帶回去作為證
        物而已，雖刀是我的沒錯，但我並沒有拿起來。‧‧‧【告訴人答：他認錯
        的話我願原諒他。】被告答：事實並非如此。無此事實，傷害，只是在指指
        點點時不小心碰到的。（最後有何陳述？）被告答：因房租尚未到期，她要
        趕我走起因。」（見本院九十二年一月八日審判筆錄）等語，對照被告先於
        本院訊問時【見本院九十一年十二月十一日訊問筆錄】所陳伊沒有打她以觀
        ，足悉被告有與告訴人為最近距離之手、臉接觸，並有觸及臉頰情事，是自
        以告訴人與被告交互詢答時所陳暨證人甲○○所陳為屬相符可採，被告於本
        院先前訊問所陳，要僅飾卸。
    (三)、再者，被告所為前述身體動作並隨之而來之語詞，衡諸一般人生活經驗，自
        當使人當面見聞及之而心生畏怖，且當場已達受恫嚇者（即告訴人），就生
        命有感不安，顯而易見，即屬達於危害安全之程度，要無疑問；又輔以被告
        於本院審理時，亦坦白如上所供（見同上審理筆錄），因之，就上為綜合之
        觀察，被告所陳，要係飾卸，本案事證明確，被告犯行，足以認定。
二、核被告乙○○所為，係犯刑法第三百零五條以加害生命之事恐嚇他人，致生危害
    於安全罪，以及同法之第二百七十七條第一項傷害罪；如上二罪，其犯意個別，
    行為互殊，犯罪構成要件亦異，為數罪，應予分論並罰，爰審酌被告僅因細故之
    犯罪之動機、目的、手段，酒後行為，致生危害尚非甚屬嚴重，犯罪後之態度等
    暨綜合其他一切情狀，分別從輕量處如主文所示之刑暨易科罰金折算標準之諭知
    ，並依法定其應執行刑，以及易科罰金折算標準之諭知；扣案之水果刀一支，為
    被告所有，供犯本件恐嚇犯行所用之物，應依刑法第三十八條第一項第二款規定
    宣告沒收之。
據上論斷，應依刑事訴訟法第二百九十九條第一項前段，刑法第三百零五條、第二百
七十七條第一項、第五十一條第六款、第四十一條第一項前段、第三十八條第一項第
二款，罰金罰鍰提高標準條例第一條前段、第二條，判決如主文。
本案經檢察官馬凱蕙到庭執行職務。
中      華      民      國  九  十  二    年    元    月    二  十    日
                              臺灣板橋地方法院刑事第六庭
                                      法  官  黎錦福
右正本證明與原本無異。
如不服本判決應於送達後十日內向本院提出上訴書狀。
                                      書記官  戴尚榮
中      華      民      國    九  十  二    年    元    月  二  十  四  日
附錄本案論罪科刑法條全文：
刑法第二百七十七條
傷害人之身體或健康者，處三年以下有期徒刑，拘役或一千元以下罰金。
犯前項之罪，因而致人於死者，處無期徒或七年以上有期徒刑；致重傷者，處三年以
上十年以下有期徒刑。
刑法第三百零五條
以加害生命、身體、自由、名譽、財產之事恐嚇他人，致生危害於安全者，處二年以
下有期徒刑、拘役或三百元以下罰金。


司法院資訊處製作；財團法人民間司法改革基金會備份。
